臺灣桃園地方法院刑事裁定
111年度聲字第3084號
聲  請  人  臺灣桃園地方檢察署檢察官
受  刑  人  吳啓明



上列聲請人因受刑人數罪併罰有二裁判以上，聲請定其應執行之
刑（111年度執聲字第2163號），本院裁定如下：
    主  文
吳啓明因犯如附表編號1、2、4所示之罪所處如附表編號1、2、4
所示之刑，應執行有期徒刑壹年伍月。
其餘聲請駁回。
    理  由
一、本件聲請意旨略以：受刑人吳啓明因犯違反毒品危害防制條
    例等案件，先後經判處如臺灣桃園地方檢察署受刑人定應執
    行刑案件一覽表（下稱附表）所示之罪刑確定在案，爰聲請
    裁定其應執行之刑等語。
二、按裁判確定前犯數罪者，併合處罰之。但有下列情形之一者
    ，不在此限：㈠得易科罰金之罪與不得易科罰金之罪。㈡得易
    科罰金之罪與不得易服社會勞動之罪。㈢得易服社會勞動之
    罪與不得易科罰金之罪。㈣得易服社會勞動之罪與不得易服
    社會勞動之罪。前項但書情形，受刑人請求檢察官聲請定應
    執行刑者，依第51條規定定之，刑法第50條定有明文。又數
    罪併罰，宣告多數有期徒刑者，於各刑中之最長期以上，各
    刑合併之刑期以下，定其刑期，但不得逾30年，同法第51條
    第5款復有明文。另數罪併罰，有二裁判以上者，依刑法第5
    1條規定，定其應執行之刑，刑法第53條定有明文。又依刑
    法第53條應依刑法第51條第5款至第7款之規定，定其應執行
    之刑者，由該案犯罪事實最後判決之法院之檢察官，聲請該
    法院裁定之，刑事訴訟法第477條第1項定有明文。
三、經查：
  ㈠受刑人業已向檢察官提出聲請定其附表所示各罪之應執行刑
    ，有受刑人聲請定應執行刑調查表在卷可查，依刑法第50條
    第2項規定，本院自得審究。
  ㈡附表編號1、2、4部分：　　
　　本院為受刑人所犯如附表編號1、2、4所示之罪之犯罪事實
    最後判決之法院，且如附表編號1、2、4所示之罪確係其在
    附表編號1所示之判決確定日期前所犯等情，有卷附裁判書
    及臺灣高等法院被告前案紀錄表等件在卷可考。依上述說明
    ，足認本件聲請於法相符，應予准許，並衡酌附表編號1、2
    、4所示各罪態樣、手段、所侵害法益、責任非難程度及犯
    罪時間，再斟酌受刑人犯數罪所反應之人格特性，暨權衡各
    罪之法律目的、多數犯罪責任遞減、罪刑相當原則及相關刑
    事政策，受刑人陳述之意見，而為整體評價後，爰定其應執
    行之刑如主文所示。至於附表編號4所示得易科罰金之罪與
    編號1、2不得易科罰金之罪併合處罰，依照司法院釋字第67
    9號、第144號、院字2702號解釋意旨，本院於定執行刑時，
    自無庸為易科罰金折算標準之諭知。另有關業已執行完畢部
    分，屬於就所定之應執行刑執行時應如何折抵之問題，執行
    檢察官於換發執行指揮書時，宜注意在備註欄載明扣抵情形
    ，俾免受刑人誤會，附此敘明。
  ㈢附表編號3部分：　　　
　　按裁判確定前犯數罪者，併合處罰之；數罪併罰，有二裁判
    以上者，依第51條之規定，定其應執行之刑，刑法第50條第
    1 項前段、第53條分別定有明文。因此，若於裁判確定後所
    犯之罪，即無適用之餘地，祇能就前後各罪之刑，併予執行
    之（最高法院111年度台抗字第1222號刑事裁定參照）。經
    查，附表編號3所示之罪犯罪日期為民國108年4月12日下午5
    時30分許為警採尿回溯26小時內某時等情，有附表編號3所
    示判決在卷可稽，係在附表編號1判決108年3月6日確定後所
    犯，附表編號3所示之罪自不得與附表編號1、2、4所示之罪
    合併定應執行刑，從而，聲請人就如附表編號3所示之罪與
    如附表編號1、2、4所示之罪聲請合併定應執行刑，於法有
    違，此部分聲請應予駁回。
  ㈣不告不理原則：
　　按法院裁定定執行刑時，應以檢察官所聲請定其應執行刑之
    內容，作為審查及定執行刑之範圍，未據檢察官聲請定執行
    刑之案件，法院基於不告不理原則，自不得任意擴張並予審
    理，否則即有未受請求之事項予以裁判之違法。案件若有數
    罪併罰宣告多數罰金而符合得合併定其應執行刑之規定者，
    仍得由受刑人或其法定代理人、配偶請求檢察官或由檢察官
    逕依職權，另行向管轄法院聲請裁定其應執行之金額，則乃
    另一實體上之問題，尚不得執以指摘原裁定未就此合併定其
    應執行刑為不當（最高法院110年度台抗字第1009號刑事裁
    定參照）。經查，被告雖主張附表編號4所示案件，除應與
    編號1至3所示案件合併定應執行刑外，尚應與其所犯其他違
    反毒品危害防制條例等案件合併定應執行刑云云，然依上開
    說明，本院不得將未經檢察官聲請之案件合併與附表所示案
    件定其應執行刑，併予敘明。
四、依刑事訴訟法第220條、第477條第1項，刑法第50條第2項、
    第53條、51條第5款，裁定如主文。
中　　華　　民　　國　　111 　年　　11　　月　　21　　日
            刑事第二庭    法　官　張明宏
以上正本證明與原本無異。
如不服本裁定，應於裁定送達後5 日內向本院提出抗告狀。
　　　　　　　　　　　　　書記官　卓爾潔
中　　華　　民　　國　　111 　年　　11　　月　　21　　日
附表：受刑人吳啓明定應執行刑案件一覽表